---
title: "ProyectoDataScience"
output: html_document
---

```{r,message=FALSE}
library(ggplot2)
library(reshape2)
library(tidyverse)
library(dplyr)
library(e1071) # asimetria
library(plyr)
library(fitdistrplus) # grafica Cullen-Frey
library(dslabs) # datos PCA
library(factoextra) # graficas PCA
library(purrr)
library(bestNormalize)
library(car)
library(ggiraph)
library(predict3d)
library(grid)
library(gridExtra)
require(nortest)
```

# Limpieza de datos

Abrimos el archivo y observamos los campos que se encuentran en nuestros datos.

```{r}
# Abrir el archivo de datos
setwd("D:/Archivos")
WCGS <- read.csv("wcgs.csv")
head(WCGS)
```

En contramos que los campos son:

- id Subject ID:

- age0 Age: age in years

- height0 Height: height in inches

- weight0 Weight: weight in pounds

- sbp0 Systolic blood pressure: mm Hg

- dbp0 Diastolic blood pressure: mm Hg

- chol0 Cholesterol: mg/100 ml

- behpat0 Behavior pattern:

- ncigs0 Smoking: Cigarettes/day

- dibpat0 Dichotomous behavior pattern: 0 = Type B; 1 = Type A

- chd69 Coronary heart disease event: 0 = none; 1 = yes

- typechd to be done

- time169 Observation (follow up) time: Days

- arcus0 Corneal arcus: 0 = none; 1 = yes

## Datos faltantes

Ante estos datos primero que nada deberemos realizar una limpieza de los datos faltantes, esto con el propósito de evitar que se genere ruido en nuestros datos.

Para esto haremos un comparativo entre la longitud del dataframe antes de omitir datos faltantes y despues.

```{r}
# Datos antes de omitir faltantes
length(WCGS$age)
```

```{r}
# Datos despues de eliminar faltantes
WCGS <- na.omit(WCGS)
length(WCGS$age)
```

Una vez que realizamos el comparativo podemos observar que se perdieron un total de 53 datos que faltaban en el dataframe.

## Limpieza de valores extremos

En este caso realizaremos un boxplot de las multiples variables cuantitativas en los datos, estas variables seran:

- Colesterol
- Peso
- Edad
- Altura
- Presión sístolica
- Presión diastólica

```{r,warning=FALSE}
# Matriz para el layout
x <- c(1, 2, 3) # tres gráficos diferentes
m <- matrix(x, ncol = 2)

nf <- layout(m)

# Plot de variable respuesta
Plot1 <- ggplot(WCGS, aes(x = chd69, y = weight)) + 
  geom_boxplot(colour=c("green","blue")) +
  labs(title = "Boxplot del peso relacionado con la \nenfermedad coronaria ", x = "Enfermedad Coronaria", y = "Peso") + theme(plot.title = element_text(size=7.5))

# Plot de variable predictora 1
Plot2 <- ggplot(WCGS, aes(x = chd69, y = height)) + 
  geom_boxplot(colour=c("green","blue")) +
  labs(title = "Boxplot de la altura relacionada con la \nenfermedad coronaria ", x = "Enfermedad Coronaria", y = "Altura") + theme(plot.title = element_text(size=7.5))

# Plot de variable predictora 2
Plot3 <- ggplot(WCGS, aes(x = chd69, y = chol)) + 
  geom_boxplot(colour=c("green","blue")) +
  labs(title = "Boxplot del colesterol relacionado con la \nenfermedad coronaria ", x = "Enfermedad Coronaria", y = "Colesterol") 



Plots <- list(Plot1,Plot2,Plot3)

layout <- rbind(c(1,2),c(3))

grid.arrange(grobs = Plots,layout_matrix = layout)
```

De acuerdo con la información del estudio las medidas se realizaron mediante el uso del sistema ingles, por este motivo tendremos que darle una interpretación que nos arrojan estos datos.

- Peso: En este caso observamos que las personas con mayor peso se encuentran en una medición de 320 libras y los de menor en 100 libras, lo cual es equivalente a 145kg y 45kg respectivamente. De modo que, en este campo consideramos que si bien hay personas con bajo peso y personas obesas, consideramos que los datos no son tan extremos como para descartarlo.

- Altura: En este caso observamos que las personas con mayor altura se encuentran en una medición de 79 pulgadas y los de menor en 60 pulgadas, lo cual es equivalente a 2 metros y 1.52 metros. De modo que, en este campo consideramos que la altura no presenta ruido en los datos.

- Colesterol: En este caso encontramos personas en las que se anoto una cantidad de colesterol muy grande cercana a 600 por este motivo consideramos que lo mas adecuado es retirar estos datos, estableciendo un punto de corte en 400 que es donde observamos el agrupamiento.

```{r,warning=FALSE}
# Matriz para el layout
x <- c(1, 2, 3) # tres gráficos diferentes
m <- matrix(x, ncol = 2)

nf <- layout(m)

# Plot de variable predictora 3
Plot4 <- ggplot(WCGS, aes(x = chd69, y = sbp)) + 
  geom_boxplot(colour=c("green","blue")) +
  labs(title = "Boxplot de la P.sistólica relacionada con la \nenfermedad coronaria ", x = "Enfermedad Coronaria", y = "Presión sistolica") + theme(plot.title = element_text(size=7.5))

# Plot de variable predictora 3
Plot5 <- ggplot(WCGS, aes(x = chd69, y = dbp)) + 
  geom_boxplot(colour=c("green","blue")) +
  labs(title = "Boxplot de la P.diastólica relacionada \ncon enfermedad coronaria ", x = "Enfermedad Coronaria", y = "Presión diastolica") + theme(plot.title = element_text(size=7.5))

# Plot de variable predictora 3
Plot6 <- ggplot(WCGS, aes(x = chd69, y = age)) + 
  geom_boxplot(colour=c("green","blue")) +
  labs(title = "Boxplot de la edad relacionada \ncon enfermedad coronaria ", x = "Enfermedad Coronaria", y = "Edad") 

Plots <- list(Plot4,Plot5,Plot6)

layout <- rbind(c(1,2),c(3))

grid.arrange(grobs = Plots,layout_matrix = layout)
```

En este apartado podemos observar que lo indicado por el articulo es concordante con los datos pues todos los pacientes anotados se encuentran en un rango de edad de 39 a 60 años. Por otra parte se encontraron valores altos y bajos en las presiones sistolica y diastolica, pero no fueron tan extremos como para considerar limpiarlos.

Eliminamos los datos extremos de colesterol.

```{r}
newChol <- (WCGS$chol <= 400)
WCGS <- WCGS[newChol,]
length(WCGS$age)
```

# Visualización de datos

```{r}
Values <- data.frame(Edad = as.numeric(WCGS$age), IMC = as.numeric(WCGS$bmi),Altura = as.numeric(WCGS$height), Coronaria = WCGS$chd69, Colesterol = as.numeric(WCGS$chol))
head(Values)
```

```{r}
max(Values$IMC)
min(Values$IMC)
```

## Categorizar datos

Para unas graficas mas entendibles categorizaremos los datos colocados en nuestro nuevo data frame.

```{r}
################## Categorizar pesos #################
obex <- Values["IMC"] > 39.9
obeso <- (Values["IMC"] > 29.9) & (Values["IMC"] <= 39.9)
sobrep <- (Values["IMC"] > 24.9) & (Values["IMC"] <= 29.9)
Norm <- (Values["IMC"] > 18.5) & (Values["IMC"] <= 24.9)
bajo <- Values["IMC"] <= 18.5

Values["IMC"][obex] <- "Extremo"
Values["IMC"][obeso] <- "obeso"
Values["IMC"][sobrep] <- "Sobrepeso"
Values["IMC"][Norm] <- "Normal"
Values["IMC"][bajo] <- "Bajo"

################## Categorizar altura #################
Bajo <- Values["Altura"] <= 65
Promedio <- (Values["Altura"] > 65) & (Values["Altura"] < 71)
Alto <- Values["Altura"] >= 71

Values["Altura"][Bajo] <- "Bajo"
Values["Altura"][Promedio] <- "Normal"
Values["Altura"][Alto] <- "Alto"

################## Categorizar edad #################
Adulto <- Values["Edad"] <= 45
Mayor <- (Values["Edad"] > 45) & (Values["Edad"] < 55)
Viejo <- Values["Edad"] >= 55

Values["Edad"][Adulto] <- "Adulto"
Values["Edad"][Mayor] <- "Adulto mayor"
Values["Edad"][Viejo] <- "Viejo"

################ Categorizar colesterol ###################
CNorm <- Values["Colesterol"] <= 200
CNAlt <- (Values["Colesterol"] > 200) & (Values["Colesterol"] < 240)
CAlt <- Values["Colesterol"] >= 240

Values["Colesterol"][CNorm] <- "Normal"
Values["Colesterol"][CNAlt] <- "Normal-Alto"
Values["Colesterol"][CAlt] <- "Alto"

head(Values)
```

```{r}
# Realizar conteo de categorias
table(Values$IMC)
IMC <- table(Values$IMC)
IMC <- as.data.frame(IMC)

table(Values$Colesterol)
Colesterol <- table(Values$Colesterol)
Colesterol <- as.data.frame(Colesterol)

table(Values$Altura)
Altura <- table(Values$Altura)
Altura <- as.data.frame(Altura)

table(Values$Edad)
Edad <- table(Values$Edad)
Edad <- as.data.frame(Edad)
```

## Graficar categorias

Por medio de recursos graficos observaremos como se encuentran distribuidos los pacientes del dataset de acuerdo a sus caracteristicas.

```{r}
# Matriz para el layout
x <- c(1, 2) # cuatro gráficos diferentes
m <- matrix(x, ncol = 2)

nf <- layout(m)

# Plot de variable respuesta
Plot1 <- ggplot(IMC, aes(x = Var1, y = Freq, fill = c("Bajo","Normal", "Obeso","Sobrepeso"))) +
  geom_bar(stat = "identity") + labs(title = "Número de Pacientes pertenecientes a cada \ngrupo de IMC", x = "Nivel de IMC", y = "Número de pacientes") + theme(axis.ticks.x = element_blank(), axis.text.x=element_blank()) + guides(fill=guide_legend(title="Nivel IMC")) + theme(legend.key.size = unit(0.2,"line"))

# Plot de variable predictora 1
Plot2 <- ggplot(Colesterol, aes(x = Var1, y = Freq, fill = c("Alto","Normal", "Normal-Alto"))) +
  geom_bar(stat = "identity") + labs(title = "Número de Pacientes pertenecientes a cada \ngrupo de Colesterol", x = "Nivel de Colesterol", y = "Número de pacientes") + theme(axis.ticks.x = element_blank(), axis.text.x=element_blank()) + guides(fill=guide_legend(title="Nivel Colesterol")) +  theme(legend.key.size = unit(0.2,"line"))


Plots <- list(Plot1,Plot2)

layout <- rbind(c(1,2))

grid.arrange(grobs = Plots,layout_matrix = layout)
```

```{r}

# Matriz para el layout
x <- c(1, 2) # cuatro gráficos diferentes
m <- matrix(x, ncol = 2)

nf <- layout(m)

# Plot de variable predictora 2
Plot3 <- ggplot(Altura, aes(x = Var1, y = Freq, fill = c("Alto","Bajo","Normal"))) +
  geom_bar(stat = "identity") + labs(title = "Número de Pacientes pertenecientes a cada \ngrupo de Altura", x = "Nivel de Altura", y = "Número de pacientes") + theme(axis.ticks.x = element_blank(), axis.text.x=element_blank()) + guides(fill=guide_legend(title="Nivel Altura")) +  theme(legend.key.size = unit(0.2,"line"))

# Plot de variable predictora 3
Plot4 <- ggplot(Edad, aes(x = Var1, y = Freq, fill = c("Adulto","Adulto M", "Viejo"))) +
  geom_bar(stat = "identity") + labs(title = "Número de Pacientes pertenecientes a cada \ngrupo de Edad", x = "Nivel de Edad", y = "Número de pacientes") + theme(axis.ticks.x = element_blank(), axis.text.x=element_blank()) + guides(fill=guide_legend(title="Grupo de Edad")) +  theme(legend.key.size = unit(0.2,"line"))


Plots <- list(Plot3,Plot4)

layout <- rbind(c(1,2))

grid.arrange(grobs = Plots,layout_matrix = layout)

```

Ahora pensamos que el colesterol alto puede estar muy relacionado con el desarrollo de una enfermedad coronaria.

```{r}
# Realizar el conteo cardiovascular dependiendo del nivel de colesterol
Group <- tapply(Values$Colesterol, 
                  list(Values$Colesterol, Values$Coronaria),
                  table)

Group <- as.data.frame(Group)
Group$Colesterol <- rownames(Group)
Group
```

```{r}
# Generar el formato long del dataframe
Group <- reshape(Group, #Objeto a transformar
        direction = "long", #Necesitamos formato long
        varying = list(names(Group)[1:2]), #Las columnas a alargar (las que tienen las cuentas) son la 1 y la 2
        v.names = "Counts", #Las cuentas se almacenaran en la columna "Counts"
        idvar = "Colesterol", #La variable con los identificadores del grupo de actividad fisica
        timevar = "Coronaria", #Variable que vamos a alargar, que corresponde a las columnas "no" y "yes"
        times = c("no", "yes"))
row.names(Group) <- NULL
Group
```

```{r}
# Barplot que refleja los niveles de colesterol dependiendo el grupo
ggplot(Group, aes(x = Colesterol, y = Counts, fill = Coronaria)) +
  geom_bar(stat = "identity", position=position_dodge()) + labs(title = "Número de Pacientes pertenecientes a cada \ngrupo de colesterol y enfermedad cardiovascular", x = "Nivel de colesterol", y = "Número de pacientes") + scale_fill_discrete(name = "Cardiovascular", labels = c("Ausencia", "Presencia"))
```
## Analizis de la varianza

Debido a lo anterior, hemos decidido analizar si la diferencia del nivel de colesterol, entre pacientes sanos y enfermos, es significativa. 

```{r}
# Importar la libreria requerida para realizar la codificacion de datos
library(qdap)
```

```{r}
# Establecer un tipo de variable valido para la categoria de genero, para no tener errores
WCGS$chd69 <- multigsub(sort(unique(WCGS$chd69)), c("Ausencia", "Presencia"), WCGS$chd69)
table(WCGS$chd69)
```

Como se puede observar, los dos conjuntos (sanos y enfermos) tienen tamaños distintos. A continuación, voy a analizar la distribución de cada uno.

```{r}
# Calcular el promedio de cada conjunto
aggregate(chol~chd69, data = WCGS, FUN = mean)
```

En promedio, los pacientes sanos tienen menor nivel de colesterol que los pacientes enfermos, en este conjunto de datos.

```{r}
# Calcular la desviacion estandar de cada conjunto
aggregate(chol~chd69, data = WCGS, FUN = sd)
```

La desviación estándar en ambos conjuntos es similar, lo cual podría darnos indicios de que comparten la misma distribución. A continuación, voy a aplicar el test **Lilliefors** para evaluar de forma analítica la normalidad en ambos conjuntos. Escogí esta prueba ya que es la alternativa a **Shapiro-Wilk** cuando el número de observaciones es mayor de 50, como es el caso. La Hipótesis nula (H0) de esta prueba es que la muestra tiene una distribución normal, y la hipótesis alternativa (HA) sería que las muestras no tienen una distribución normal. Por lo tanto, si el p-valor es menor a 0.05 se puede rechazar la H0 y aceptar la hipótesis alternativa.

```{r}
# Separar los datos por genero en estructuras distintas
healthy <- WCGS[WCGS$chd69=="Ausencia",]
sick <- WCGS[WCGS$chd69=="Presencia",]

# Comprobar la normalidad de nuestros datos
lillie.test(healthy$chol)
lillie.test(sick$chol)
```

El p-valor de la prueba Lillefors aplicada en el conjunto de individuos sanos es menor a 0.05, lo cual indica que su distribución definitivamente no es normal. Sin embargo, el p-valor de la misma prueba, pero aplicada en el conjunto de pacientes enfermos, es mayor a 0.05, y por ello podemos asegurar que los datos siguen una distribución normal. Podemos dibujar las gráficas cuantil-cualtil de ambos conjuntos para comprobar lo anterior.

```{r}
# Matriz para el layout
x <- c(1, 2) # dos gráficos diferentes
m <- matrix(x, ncol = 2)
nf <- layout(m)

Plot1 <- ggplot(healthy, aes(sample = chol)) + 
  stat_qq(alpha = 0.5) + 
  stat_qq_line(color = "red") + 
  labs(title = "Colesterol en pacientes sanos", x = "Teoréticos", y = "Muestra")

Plot2 <- ggplot(sick, aes(sample = chol)) + 
  stat_qq(alpha = 0.5) + 
  stat_qq_line(color = "blue") + 
  labs(title = "Colesterol en pacientes enfermos", x = "Teoréticos", y = "Muestra")

Plots <- list(Plot1,Plot2)
layout <- rbind(c(1,2))
grid.arrange(grobs = Plots,layout_matrix = layout)
```

Como podemos observar, el nivel de colesterol en los pacientes sanos no siguen una distribución normal, y por este motivo debemos normalizarlos. 

```{r}
# Normalizar los datos
set.seed(42)
healthy$NormChol <- bestNormalize(healthy$chol)$x.t

# Comprobar la normalidad de nuestros datos
lillie.test(healthy$NormChol)
```

De nuevo los valores del colesterol en pacientes sanos no siguen una distribución normal, pues el p-valor de la prueba Lilliefors aplicada en los valores normalizados sigue siendo menor a 0.05. Podemos comparar el cambio entre los valores originales y normalizados en una gráfica cuantil-cuantil.


```{r}
# Matriz para el layout
x <- c(1, 2) # dos gráficos diferentes
m <- matrix(x, ncol = 2)
nf <- layout(m)

Plot1 <- ggplot(healthy, aes(sample = chol)) + 
  stat_qq(alpha = 0.5) + 
  stat_qq_line(color = "red") + 
  labs(title = "Colesterol original", x = "Teoréticos", y = "Muestra")

Plot2 <- ggplot(healthy, aes(sample = NormChol)) + 
  stat_qq(alpha = 0.5) + 
  stat_qq_line(color = "blue") + 
  labs(title = "Colesterol normalizado", x = "Teoréticos", y = "Muestra")

Plots <- list(Plot1,Plot2)
layout <- rbind(c(1,2))
grid.arrange(grobs = Plots,layout_matrix = layout)
```

Los resultados anteriores nos indican que si bien hubo una mejora al normalizar los datos, no fue suficiente para que estos alcanzaran una distribución normal. Este hecho influye profundamente en la decisión de cuál test debe usarse para analizar la distribución de la varianza, ya que, como uno de los conjuntos que se comparan no son de tipo normal, es recomendable recurrir a un test que compare la mediana de la varianza. Por lo tanto, decidí usar el test de **Fligner-Killeen**, ya que es un test no paramétrico que compara las varianzas basándose en la mediana y es una alternativa cuando no se cumple la condición de normalidad en las muestras.

```{r}
# Comprobar la varianza constante entre grupos (homocedasticidad)
fligner.test(chol~chd69, WCGS)
```

El test de Fligner-Killeen considera como hipótesis nula que la varianza es igual entre los grupos y como hipótesis alternativa que no lo es. El p-value que obtuve es mayor que 0.05, por lo que la varianza de la altura entre mujeres y hombres es igual y por lo tanto se cumple la homocedasticidad. Para analizar la diferencia de la varianza entre ambos conjuntos, decidí usar el test **Wilcoxon rank-sum**, el cual es un test no paramétrico que contrasta si dos muestras proceden de poblaciones equidistribuidas. Elegí esta prueba ya que los datos cumplen con todas sus condiciones:

    - Los datos son independientes.
    - Los datos del nivel de colesterol son ordinales.
    - El test acepta muestras que no se distribuyen de forma normal.
    - Se cumple con la homocedasticidad.

Se empleará la función *wilcox_test()* del paquete coin, ya que los tamaños muestrales son mayores de 20.

```{r}
# Importar la libreria requerida para realizar el analisis de la varianza
library(coin)
```

```{r}
# Es necesario crear un dataframe para realizar el test
wilcox_dt <- data.frame(chol = WCGS$chol, chd69 = WCGS$chd69)

# Codificar los valores del genero en el nuevo dataframe
wilcox_dt$chd69 <- gsub("Ausencia", "N", wilcox_dt$chd69)
wilcox_dt$chd69 <- gsub("Presencia", "S", wilcox_dt$chd69)

# Aplicar el test Wilcoxon rank-sum en los datos
wilcox_test(chol ~ as.factor(chd69), data = wilcox_dt, conf.int=0.95)
```

Como podemos observar el p-valor de esta prueba es menor a 0.05, por lo que si existe una diferencia significativa en el nivel de colesterol entre pacientes sanos y enfermos.

# Regresion Lineal

En el articulo donde se realizo el estudio, se indicaba una asociacion entre la enfermedad coronaria con la conducta que presentaban los pacientes.

## Normalidad IMC

Trataremos de predecir el peso de un paciente unicamente utilizando el valor del IMC con el proposito de determinar que tan preciso es el analisis de regresion con una sola variable, para esto debemos observar si hay normalidad en los datos. Para conocer esto utilizaremos una grafica cuantil-cuantil y la prueba de Shapiro.

```{r}
shapiro.test(WCGS$bmi)
```

```{r}
shapiro.test(WCGS$weight)
```

```{r}
# Matriz para el layout
x <- c(1, 2) # cuatro gráficos diferentes
m <- matrix(x, ncol = 2)

nf <- layout(m)

Plot1 <- ggplot(WCGS, aes(sample = bmi)) + 
  stat_qq(alpha = 0.5) + 
  stat_qq_line(color = "red") + 
  labs(title = "Grafica cuantil-cuantil IMC", x = "Teoréticos", y = "Muestra")

Plot2 <- ggplot(WCGS, aes(sample = weight)) + 
  stat_qq(alpha = 0.5) + 
  stat_qq_line(color = "blue") + 
  labs(title = "Grafica cuantil-cuantil Peso", x = "Teoréticos", y = "Muestra")

Plots <- list(Plot1,Plot2)

layout <- rbind(c(1,2))

grid.arrange(grobs = Plots,layout_matrix = layout)

```

Como podemos observar tanto el test grafico cuantil-cuantil nos indican que los datos no estan normalizados, por este motivo debemos normalizarlos. Pero, como es un modelo predictivo solo sera necesario normalizar la variable resultado.

```{r}
# Normalizar los datos
set.seed(42)
bestNormalize(WCGS$weight)
```

Una vez que ejecutamos el algoritmo podemos ver que el metodo recomendado es OrderNorm por lo que normalizamos el peso y ahora ya podemos ejecutar nuestro modelo de regresión para predecir esta variable a partir del IMC.

```{r}
# Guardar datos normalizados
bestnorm <- bestNormalize(WCGS$weight)
WCGS$NormPeso <- bestnorm$x.t
head(bestnorm$x.t)
```

```{r}
ggplot(WCGS, aes(sample = NormPeso)) + 
  stat_qq(alpha = 0.5) + 
  stat_qq_line(color = "green") + 
  labs(title = "Grafica cuantil-cuantil Peso", x = "Teoréticos", y = "Muestra")
```

```{r}
modelo <- lm(data = WCGS, NormPeso ~ bmi)
summary(modelo)
```

Gracias a esto podemos establecer el modelo lineal y obtener los coeficientes de la ecuación. En este caso vemos que el valor P es mucho menor a 0.05, por lo que podemos determinar que el modelo es confiable. Los coeficientes indican que la regresión seria.

Cabe destacar que tambien se obtuvo una buena R-ajustada de 0.6318 el cual es mas cercano a 1 que a 0 y nos indica que el modelo es bueno.

$$
y = 0.309329x -7.583944
$$

Graficamos para observar el modelo de regresión con respecto a los datos.

```{r}
ggplot(WCGS, aes(bmi, NormPeso)) + 
  geom_point() +
  geom_smooth(method = lm) +
  labs(title = "Grafica de dispersion entre IMC y peso con datos normalizados", x = "IMC", y = "Peso")
```

Ahora graficamos los residuales para ver que tanto se dispersan los datos de lo predicho.

```{r}
WCGS$Lresiduals <- modelo$residuals
WCGS$Lpredicted <- modelo$fitted.values

ggplot(WCGS, aes(x = bmi, y = NormPeso)) +
  geom_smooth(method = lm) +  # añadimos la linea de regresion 
  geom_segment(aes(xend = bmi, yend = Lpredicted)) +  # esto añade las lineas de distancia 
  geom_point(aes(y = Lpredicted)) +  # agregamos los puntos de los valores predichos
  geom_point(color = "red") +  # agregamos los puntos de las observaciones en color rojo
  labs(title = "Grafica de residuales", x = "IMC", y = "Peso")
```

El grafico de los residuales nos permitio darnos cuanta que los valores no poseen outliers que pudieran arruinar el modelo, ademas de que la distancia de los residuos no difiere mucho entre los datos.

```{r}
WCGS$index <- 1:nrow(WCGS)
ggplot(WCGS, aes(x = index, y = Lresiduals)) + 
  geom_point() +
  labs(title = "Grafica de residuales", x = "Índice", y = "Residuales")
```

Se logra observar bastante dispersión en los residuales lo cual da confianza respecto a nuestro modelo de regresión lineal.

# Regresión múltiple

```{r}
table(WCGS["chd69"])
```

```{r}
WCGS$Colesterol <- Values$Colesterol
WCGS$Edad <- Values$Edad
WCGS["chd69"][WCGS["chd69"] == "No"] <- 0
WCGS["chd69"][WCGS["chd69"] == "Yes"] <- 1
```


```{r}
modelo_multiple <- lm(data = WCGS , NormPeso ~ age + height + sbp + dbp + chol + behpat + bmi + dibpat + smoke )
summary(modelo_multiple)
```

```{r}
# Generar grafico multivariable
ggplot(WCGS, aes(x = bmi, y = NormPeso, color = Colesterol)) +
  geom_smooth(method = lm) +  # añadimos la linea de regresion 
  geom_point(aes(shape = as.factor(smoke))) +  # agregamos los puntos de las observaciones en color rojo
  labs(title = "Modelo lineal de variables significativas", x = "IMC", y = "Peso Normalizado", color = "Colesterol", shape = "Fuma")
```

```{r}
# Generar grafico multivariable
ggplot(WCGS, aes(x = sbp, y = NormPeso, color = behpat)) +
  geom_smooth(method = lm) +  # añadimos la linea de regresion 
  geom_point(aes(shape = as.factor(Edad))) +  # agregamos los puntos de las observaciones en color rojo
  labs(title = "Modelo lineal de variables no significativas", x = "Sistolica", y = "Peso Normalizado", color = "Conducta", shape = "Edad")
```

# Regresión logística

```{r}
# Verificar tipo de dato
typeof(WCGS$chd69)
```


```{r}
# Conversion numerica
WCGS$chd69 <- as.numeric(WCGS$chd69)
# Modelo logistico
modelo_logistico1 <- glm(data = WCGS, chd69 ~ bmi, family = "binomial")
summary(modelo_logistico1)
```

```{r}
# Grafico de modelo logistico
ggplot(WCGS, aes(x=bmi, y=(chd69))) + 
  geom_point(alpha=.5) +
  stat_smooth(method = glm, se = FALSE, method.args = list(family = binomial)) + labs(title = "Grafica de dispersion entre Coronaria y IMC", x = "IMC", y = "Coronaria")
```

```{r}
# Conversion numerica
WCGS$chd69 <- as.numeric(WCGS$chd69)
# Modelo logistico
modelo_logistico2 <- glm(data = WCGS, chd69 ~ chol, family = "binomial")
summary(modelo_logistico2)
```

```{r}
# Grafico de modelo logistico
ggplot(WCGS, aes(x=chol, y=(chd69))) + 
  geom_point(alpha=.5) +
  stat_smooth(method = glm, se = FALSE, method.args = list(family = binomial)) + labs(title = "Grafica de dispersion entre Coronaria y Colesterol", x = "Colesterol", y = "Coronaria")
```

# Regresión logistica múltiple

```{r}
modelo_logistico_mult <- glm(data = WCGS, chd69 ~  age + height + weight + sbp + dbp + chol + behpat + bmi + dibpat + smoke , family = "binomial")
summary(modelo_logistico_mult)
```





